臺北高等行政法院判決
　　　　　　　　　　　　　　　　　　 96年度簡字第00397號
原　　　告　行政院勞工委員會職業訓練局中區職業訓練中心
代　表　人　甲○○（主任）
訴訟代理人　賴見強律師　　　（兼送達代收人）
　　　　　　古宏彬律師
被　　　告　乙○○○○○○
上列當事人間因償還公費事件，原告提起行政訴訟。本院判決如
下：
　　主  文
被告應給付原告新台幣參萬肆仟壹佰柒拾貳元。
訴訟費用由被告負擔。
    事實及理由
一、原告起訴意旨略以：被告於民國（以下同）85年間參加原告
    舉辦之機械板金班職業訓練，於86年05月20日因請假節數超
    過學校規定，經家長同意申請退訓，原告遂依行政院勞工委
    員會職業訓練局所屬職業訓練中心學生退訓賠償要點第2 條
    之規定，向被告追究賠償學雜費、材料費及保險費等訓練費
    用，迭經追索，被告尚有新台幣（以下同）34,172元未賠償
    ，乃向本院提起本件行政訴訟。
二、按行政機關基於其法定職權，為達特定之行政目的，於不違
    反法律規定之前提下，自得與人民約定提供某種給付，並使
    接受給付者負合理之負擔或其他公法上對待給付之義務，而
    成立行政契約關係。查原告係依行政院勞工委員會職業訓練
    局職業訓練中心組織通則設立之行政機關，依法負有辦理職
    業訓練促進全民就業之行政目的。原告辦理職業訓練招收學
    員受訓時，與學員間之關係，即係國家機關與人民約定提供
    某種給付，並使接受給付者負合理負擔或其他公法上對待給
    付義務之情形，兩者間成立行政契約關係。
三、次按「二本要點所稱賠償訓練費用，包括學雜費、材料費及
    保險費三項。（一）學雜費：報到二週內退訓者得免予追究
    賠償；二週以上，四週以內者，賠償全期費用之三分之一；
    超過四週者，按全期費用計算。（二）材料費：報到二週內
    退訓者得免予追究賠償；超過二週依退訓時已訓練之週數佔
    全期訓練週數之比例計算（不滿一週者以一週計）。（三）
    保險費：退訓時依已繳納之保費計算。前項訓練費用係依各
    職類、班別、訓練計畫所列受訓學生個人年度預算金額核計
    之。」、「三學生在受訓期間，有下列情形之一者，依前項
    各款規定標準，追究賠償：（一）升學或其他原因申請退訓
    者。（二）擅自離訓或行為不檢，情節重大勒令退訓者。」
    分別為行政院勞工委員會職業訓練局所屬職業訓練中心學生
    退訓賠償要點第2 、3 點所規定。而此一規定，自為原告與
    被告間上開行政契約之約定內容。
四、經查，本件被告於85年間參加原告舉辦之機械板金班職業訓
    練，於86年05月20日因請假節數超過學校規定，經家長同意
    申請退訓，依前揭賠償要點第2 條之規定，被告應賠償學雜
    費、材料費及保險費等訓練費用，迭經追索，被告尚有34,1
    72元未賠償之事實，有原告86年5 月20日教務課簽呈影本一
    紙可資佐證，是原告主張被告因參加原告所舉辦之機械板金
    班職業訓練，而與原告間有行政契約之存在，自可採認。而
    被告經合法通知後，未於準備程序到庭，亦未提出任何書狀
    作何聲明或陳述以供本院斟酌，應認原告主張為真實。從而
    ，原告依據行政契約之法律關係，請求被告賠償訓練費用
    34,172元，為有理由，應予准許。又本件為簡易訴訟程序案
    件，爰不經言詞辯論，逕為判決。
據上論結，本件原告之訴為有理由，依行政訴訟法第233條第1項
、第236 條、第195 條第1 項前段、第98條第1 項前段，判決如
主文。
中　　華　　民　　國　　96　　年　　9 　　月　　20　　日
                           第七庭　法　官  黃秋鴻
上為正本係照原本作成。
本件以訴訟事件所涉及之法律見解具有原則性者為限，始得於本
判決送達後20日內向本院提出上訴狀並表明上訴理由，如已於本
判決宣示後送達前提起上訴者，應於判決送達後20日內補具上訴
理由（均按他造人數附繕本），且經最高行政法院許可後方得上
訴。
中　　華　　民　　國　　96　　年　　9 　　月　　20　　日
 　　  　　　　　　　   　　　     書記官  林苑珍
